---
title: "NY Taxi_R"
author: "gskim"
date: "2017년 9월 2일"
output: html_document
---

```{r setup, include=FALSE}
knitr::opts_chunk$set(echo = TRUE)
```

## Introduction

- 데이터와 라이브러리 불러오기

```{r, echo=TRUE}
suppressMessages({
    
knitr::opts_chunk$set(message=F)
library(data.table)
library(pacman)
library(geosphere)
library(lubridate)
library(readr)
library(dplyr)
library(ggplot2)
library(gridExtra)
library(caret)
library(corrplot)
library(leaflet)
library(stringr)
library(rgdal)
 
train = read_csv("C:/Users/gskim/Desktop/워킹캐글/train.csv")
test = read_csv("C:/Users/gskim/Desktop/워킹캐글/test.csv")
 })
```


- 결측치 탐색

```{r, echo=TRUE}
sum(is.na(train))
sum(is.na(test))
```

결측치 없음


- 날짜 변수 수정

Pickup_datetime과 dropoff_datetime은 total duration time을 계산하는데 필요한 중요 변수
```{r, echo=TRUE}
library(lubridate)
train$pickup_hour <- hour(train$pickup_datetime)
train$pickup_week <- week(train$pickup_datetime)
train$pickup_month <- month(train$pickup_datetime)
train$pickup_weekdays <- weekdays(train$pickup_datetime)
train$pickup_weekend <- ifelse(train$pickup_weekdays==1 | train$pickup_weekdays==7,"Weekend","not-Weekend")

train = as.data.table(train)

train[,pickup_datetime:=as.Date(pickup_datetime)]
train[,dropoff_datetime:=as.Date(dropoff_datetime)]

train[,":="(
   pickup_yday=yday(pickup_datetime)
  ,pickup_mday=mday(pickup_datetime)
)]
```

## Feature Visualisation

- Target 변수(trip_duration) 분석 : 짧은 거리의 빈도가 높음

```{r, echo=TRUE}
train %>% 
  ggplot(aes(x=trip_duration)) + 
  geom_histogram(bins=40000, fill="red")+
  theme_bw()+theme(axis.title = element_text(size=12),axis.text = element_text(size=12))+
  ylab("Density")+coord_cartesian(x=c(0,6000))
```


- passenger_count : single ride가 대부분

```{r, echo=TRUE}
plot1 = train %>% 
  group_by(passenger_count) %>% 
  count() %>% 
  ggplot(aes(x=passenger_count,y=n, fill=passenger_count))+
  geom_col()+
  theme(legend.position = "none")
```


- Weekdays : 요일간의 차이 없음
```{r, echo=TRUE}
plot1 <-train[, list(mean_trip_duration = mean(trip_duration)), by = pickup_weekdays] %>%
  ggplot(aes(x = pickup_weekdays, y = mean_trip_duration)) +
  geom_bar(stat = 'identity', fill = 'steelblue') +
  labs(x = 'Month', y = 'Mean Trip Duration', title = 'Mean Trip duration by weekdays')

grid.arrange(plot1)
```


- Hours : 밤, 새벽 시간대에 특징 있음
```{r, echo=TRUE}
plot1 <-train[, list(mean_trip_duration = mean(trip_duration)), by = pickup_hour] %>%
  ggplot(aes(x = as.factor(pickup_hour), y = mean_trip_duration)) +
  geom_bar(stat = 'identity', fill = 'steelblue') +
  labs(x = 'Hours', y = 'Mean Trip Duration', title = 'Mean Trip duration by hour of the day')

plot2 = train[,.N, by=pickup_hour] %>%
  ggplot(aes(x=pickup_hour, y=N)) + 
  geom_bar(stat='identity', fill='steelblue') + 
  labs(x='', y='Number of Rides', title='Total Rides Per Hour')

grid.arrange(plot1, plot2, ncol =2)
```

Shift 시간(AM 4~5)에는 평균 주행거리와 승차횟수 모두 감소

## Feature Engineering

- pickup 장소와 dropoff 장소간의 거리 (km단위)
 -> *geosphere* 패키지의 *distHaversine* 함수 사용 

```{r, echo=TRUE}
train <- train[,distance_km := 
                     distHaversine(matrix(c(pickup_longitude, pickup_latitude), ncol = 2),
                     matrix(c(dropoff_longitude,dropoff_latitude), ncol = 2))/1000
              ]
train %>% 
  ggplot(aes(x=distance_km)) + 
  geom_histogram(bins=4000, fill="red")+
  theme_bw()+theme(axis.title = element_text(size=11),axis.text = element_text(size=8))+
  ylab("Density")+coord_cartesian(x=c(0,25))
```

대부분 짧은 거리 주행

- 주행 속도
```{r, echo=TRUE}
train[,speed:=(distance_km)/(trip_duration/3600)]

train %>% 
  ggplot(aes(x=speed)) + 
  geom_histogram(bins=4000, fill="red")+
  theme_bw()+theme(axis.title = element_text(size=11),axis.text = element_text(size=8))+
  ylab("Density")+coord_cartesian(x=c(0,50))
```

평균 12km/h 정도의 속도로 주행

```{r, echo=TRUE}
summary(train$speed)
```

Max값이 9285km/h로 나왔는데 추후 이상치 분석 필요

- 하루 동안의 speed 분포 
```{r, echo=TRUE}
train %>% 
  group_by(pickup_hour) %>% 
  summarize(mean_speed = mean(speed),n()) %>% 
  ggplot(aes(x=pickup_hour,y=mean_speed))+
  geom_smooth(method = 'loess',color="grey10")+
  geom_point(color="red")+coord_cartesian(ylim=c(10,25))+theme_bw()
```

낮 시간에는 혼잡한 교통으로 speed가 낮아지는 것을 확인

## Feature Interaction

- Correlation Plot
```{r, echo=TRUE}
corr_features = train[,.(pickup_hour, pickup_week, pickup_month,pickup_yday, pickup_mday,passenger_count,trip_duration,distance_km)] 
corrplot(cor(corr_features, use='complete.obs'), type='lower')
```

trip_duration과 상관이 있는 변수가 하나도 없음
그나마 Feature engineering 단계에서 만든 distance_km와 약간의 상관관계 있는 것 확인

- 시간에 따른 trip_duration과 mean_distance*km*의 분포
```{r, echo=TRUE}
plot1 = train %>% 
  group_by(pickup_hour) %>% 
  summarize(mean_trip_duration = mean(trip_duration),n()) %>% 
  ggplot(aes(x=pickup_hour,y=mean_trip_duration))+
  geom_smooth(method = 'loess',color="grey10")+
  geom_point(color="red")+coord_cartesian(ylim=c(500,1500))+theme_bw()

plot2 = train %>% 
  group_by(pickup_hour) %>% 
  summarize(mean_distance = mean(distance_km),n()) %>% 
  ggplot(aes(x=pickup_hour,y=mean_distance))+
  geom_smooth(method = 'loess',color="grey10")+
  geom_point(color="red")+coord_cartesian(ylim=c(0,10))+theme_bw()

grid.arrange(plot1, plot2, ncol =2)
```

## External Data

- Fastest Routes
[oscarleo](https://www.kaggle.com/oscarleo)에서 Open source Routing Machine([OSRM](http://project-osrm.org/))을 사용한 데이터셋 사용

[데이터셋](https://www.kaggle.com/oscarleo/new-york-city-taxi-with-osrm)이 가지고 있는 정보

1. pickup장소와 dropoff장소간의 가장 빠른 루트와 시간
2. 가장 빠른 루트로 갈 때 거치는 street의 갯수
3. 고속도로 진입과 같은 maneuvers의 수
4. 좌회전, 우회전과 같은 방향 정보

- 데이터 로드 (기존 train set과 merge)
```{r, echo=TRUE}
fastest_route_train =
read_csv("C:/Users/gskim/Desktop/워킹캐글/new-york-city-taxi-with-osrm/fastest_routes_train_part_1.csv")

dtrain = merge(train, fastest_route_train, by="id")
#dtrain = as.data.table(dtrain)
```

- Street의 갯수
```{r, echo=TRUE}
dtrain[,number_of_streets := number_of_steps - 1]
plot1 <- 
  dtrain[, list(mean_trip_duration = mean(total_travel_time)), by = number_of_streets] %>%
  ggplot(aes(x = as.factor(number_of_streets), y = mean_trip_duration)) +
  geom_bar(stat = 'identity', fill = 'steelblue') +
  labs(x = 'Number of Streets', y = 'Mean Trip Duration', title = 'Mean Trip duration by Number of Streets')

plot2 <- dtrain[, list(Number_of_Rides = .N), by = number_of_streets] %>%
  ggplot(aes(x = as.factor(number_of_streets), y = Number_of_Rides)) +
  geom_bar(stat = 'identity', fill = 'steelblue') +
  labs(x = 'Number of Streets', y = 'Number of Trips', title = 'Number of Rides by Number of Streets')

plot3 <- dtrain[, list(mean_distance = mean(total_distance)/1000), by = number_of_streets] %>%
  ggplot(aes(x = as.factor(number_of_streets), y = mean_distance)) +
  geom_bar(stat = 'identity', fill = 'steelblue') +
  labs(x = 'Number of Streets', y = 'Mean Trip Distnace(km)', title = 'Mean Trip Distance by Number of Streets')

grid.arrange(plot1,plot2, plot3)
```

Street의 수가 증가할수록 평균 주행거리는 길어지고, 승차 횟수는 감소

- Step Maneauvers
```{r, echo=TRUE}
dtrain[, ':='(new_name = str_count(step_maneuvers,"new name"),
            depart = str_count(step_maneuvers,"depart"),
            arrive = str_count(step_maneuvers,"arrive"),
            merge = str_count(step_maneuvers,"merge"),
            on_ramp = str_count(step_maneuvers,"on ramp"),
            off_ramp = str_count(step_maneuvers,"off ramp"),
            fork = str_count(step_maneuvers,"fork"),
            end_of_road = str_count(step_maneuvers,"end of road"),
            continue = str_count(step_maneuvers,"continue"),
            roundabout = str_count(step_maneuvers,"roundabout"),
            rotary = str_count(step_maneuvers,"rotary"),
            roundabout_turn = str_count(step_maneuvers,"roundabout turn")          
    )]

dtrain[, ':=' (nb_step_maneuvers = new_name + depart + arrive + merge + on_ramp + off_ramp + fork
             + end_of_road + continue + roundabout + rotary + roundabout_turn)]


dtrain[,nb_step_maneuvers:= ifelse(nb_step_maneuvers>= 20, 20, nb_step_maneuvers)]

plot1 <- 
  dtrain[, list(mean_trip_duration = mean(total_travel_time)), by = nb_step_maneuvers] %>%
  ggplot(aes(x = as.factor(nb_step_maneuvers), y = mean_trip_duration)) +
  geom_bar(stat = 'identity', fill = 'steelblue') +
  labs(x = 'Total Number of Maneauvers', y = 'Mean Trip Duration')

plot2 <- dtrain[, list(Number_of_Rides = .N), by = nb_step_maneuvers] %>%
  ggplot(aes(x = as.factor(nb_step_maneuvers), y = Number_of_Rides)) +
  geom_bar(stat = 'identity', fill = 'steelblue') +
  labs(x = 'Total Number of Maneauvers', y = 'Number of Trips')

grid.arrange(plot1,plot2, ncol=2)
```

- Step Direction
```{r, echo=TRUE}
dtrain[, ':='(slight_left = str_count(step_direction,"slight left"),
            slight_right = str_count(step_direction,"slight right"),
            right = str_count(step_direction,"right"),
            left = str_count(step_direction,"left"),
            sharp_right = str_count(step_direction,"sharp right"),
            sharp_left = str_count(step_direction,"sharp left"),
            straight = str_count(step_direction,"straight"),
            uturn = str_count(step_direction,"uturn")     
    )]

dtrain[, ':=' (nb_step_direction = slight_left + slight_right + right + left + 
               sharp_right + sharp_left + straight + uturn)]

dtrain[,nb_step_direction:= ifelse(nb_step_direction>= 40, 40, nb_step_direction)]

plot1 <- 
  dtrain[, list(mean_trip_duration = mean(total_travel_time)), by = nb_step_direction] %>%
  ggplot(aes(x = (nb_step_direction), y = mean_trip_duration)) +
  geom_bar(stat = 'identity', fill = 'steelblue') +
  labs(x = 'Number of Different Direction', y = 'Mean Trip Duration')

plot2 <- dtrain[, list(Number_of_Rides = .N), by = nb_step_direction] %>%
  ggplot(aes(x = (nb_step_direction), y = Number_of_Rides)) +
  geom_bar(stat = 'identity', fill = 'steelblue') +
  labs(x = 'Number of Different Direction', y = 'Number of Trips')

grid.arrange(plot1,plot2, ncol=2)
```

- 실제 주행 시간과 가장 빠른길의 주행시간 비교
```{r, echo=TRUE}
plot1 <- dtrain %>%
  ggplot(aes(trip_duration)) +
  geom_density(fill = "red", alpha = 0.5) +
  geom_density(aes(total_travel_time), fill = "blue", alpha = 0.5) +
  scale_x_log10() +
  coord_cartesian(xlim = c(5e1, 8e3))

dtrain[,diff:= abs(trip_duration-total_travel_time)]

dtrain[,number_of_steps:= ifelse(number_of_steps>= 25, 25, number_of_steps)]

plot2 =  dtrain[, list(mean_distance_km = mean(diff)), by=number_of_steps-1] %>%
  ggplot(aes(x=number_of_steps, y=mean_distance_km)) + 
  geom_bar(stat='identity', fill='steelblue') + 
  labs(x='Number of Streets', y='|TripDuration - TotalTravelTime)|')

grid.arrange(plot1, plot2, ncol=2)
```

특징 :
 1. 가장 빠른길(파란색)과 실제 주행(빨간색)의 분포는 거의 비슷
 2. 두 번째 plot에서 street이 많아질수록 이 둘간의 차이가 커지는 것을 확인

- Google Distance Matrix
[Debanjan](https://www.kaggle.com/debanjanpaul)에서 [Google Maps API](https://developers.google.com/maps/documentation/distance-matrix/intro#traffic-model)를 활용한 [데이터셋](https://www.kaggle.com/debanjanpaul/new-york-city-taxi-trip-distance-matrix) 사용

이 데이터셋에서는 과거부터 지금까지 두 지점간의 거리의 평균인 google duration이라는 중요한 정보를 얻을 수 있음

- 데이터 로드
```{r, echo=TRUE}
suppressMessages({
google_dist = read_csv("C:/Users/gskim/Desktop/워킹캐글/new-york-city-taxi-trip-distance-matrix/train_distance_matrix.csv")
})

google_dist = data.table(google_dist)
google_dist[, diff := google_duration-trip_duration]
```

```{r, echo=TRUE}
plot1 <- google_dist %>%
  ggplot(aes(trip_duration)) +
  geom_density(fill = "red", alpha = 0.5) +
  geom_density(aes(google_duration), fill = "blue", alpha = 0.5) +
  scale_x_log10() +
  coord_cartesian(xlim = c(5e1, 8e3))


plot2 = google_dist %>% 
  ggplot(aes(x=diff)) + 
  geom_histogram(bins=20000, fill="red")+
  theme_bw()+theme(axis.title = element_text(size=12),axis.text = element_text(size=12))+
  ylab("Density")+coord_cartesian(x=c(-2000,2000))

grid.arrange(plot1, plot2, ncol=2)
```

특징 :
 1. google duration(파란색)보다 actual duration(빨간색)의 분산이 더 큼
 2. 두 번째 plot에서 diff가 0보다 큰 값들이 더 많이 나타난다는 것은 'early arrival'이 'delay'보다 많다는 뜻
