---
title: "TAXI-KAGGLE-Kernels"
output: html_notebook
---

<생성변수>
시간<br>
haversine<br>
bearing<br>
pickup PCA1<br>
pickup PCA2<br>
dropoff PCA1<br>
dropoff PCA2<br>
요일<br>
월<br>

```{r setup, include=FALSE}
#detach(package:plyr)
if (!require(tidyverse)) install.packages("tidyverse") ;library(tidyverse)
if (!require(DT)) install.packages("DT"); library(DT)
if (!require(lubridate)) install.packages("lubridate") ;library(lubridate)
if (!require(geosphere)) install.packages("geosphere") ;library(geosphere)
if (!require(caret)) install.packages("caret") ;library(caret)
if (!require(data.table)) install.packages("data.table") ;library(data.table)
if (!require(dplyr)) install.packages("dplyr") ;library(dplyr)


setwd("C:\\Users\\Hyangsuk_Min\\Desktop\\taxi")
rm(list=ls())

fillColor = "#ff9999"

nycData = fread('train.csv')
test = fread('test.csv')
```

# 2 Trip Duration Histogram
-- 주행시간(초) 카운팅 <br> -- '1000초=약 17분'즈음 가장 많음
```{r result='asis',  warning=FALSE}
ggplot(data=nycData, aes(x= trip_duration)) + 
  geom_histogram(bins = 100) +
  scale_x_log10(limits = c(NA,100000)) +
  scale_y_log10() +
  theme_bw() +
  theme(axis.title = element_text(size=16),
        axis.text = element_text(size=14)) +
  labs(x = 'Trip Duration', y = 'Count', title = 'Trip Duration') 
```

-- 24시간 이상 주행한 택시 제외하기
```{r}
nycData = subset(nycData,nycData$trip_duration < (60*60*24) )
```


# 3 Passenger Count and Trip Duration Analysis
## (승객 인원별 주행시간 비교)
```{r  result='asis',  warning=FALSE}
ggplot(nycData,aes(x=factor(passenger_count),y=trip_duration))+geom_boxplot()+scale_y_log10()

```

-- 승객인원별 주행시간 중앙값 살펴보기<br>
-- 승객이 1~6 일때 주행시간이 길고, 7~9 일땐 주행시간이 짧음.<br>

```{r, result='asis',  warning=FALSE}
TripDataPassenger = nycData %>% 
  group_by(passenger_count) %>% 
  summarise(TripDurationPassenger = median(trip_duration)) %>%
  arrange(desc(TripDurationPassenger))

TripDataPassenger = data.frame(TripDataPassenger)

TripDataPassenger$passenger_count = as.factor(TripDataPassenger$passenger_count)
```


```{r results='asis', warning=FALSE}
ggplot(TripDataPassenger, aes(x = reorder(passenger_count,TripDurationPassenger), 
                       y = TripDurationPassenger)) +
  geom_bar(stat='identity',colour="white", fill = fillColor) +
  geom_text(aes(x = passenger_count, y = 1, 
                label = paste0("(",TripDurationPassenger,")",sep="")),
            hjust=0, vjust=.3, size = 4, colour = 'black',
            fontface = 'bold') +
  labs(x = 'Passenger Count', y = 'Trip Duration', title = 'Trip Duration and Passenger Count') +
  coord_flip() + 
  theme_bw()
```

# 4 Pickup Hour (승차시간별 주행시간 비교) {.tabset}
## 4.1 Pickup Hour Flipped Barchart
-- 18,19,21,20,22,17 주로 저녁 시간대에 탑승량이 많음.<br>
-- 새벽시간대일 수록 탑승량이 적음.
```{r, result='asis',  warning=FALSE}
nycData <- nycData %>%  mutate(pickup_hour = (hour(pickup_datetime)))

TripDataHour = nycData %>% 
  group_by(pickup_hour) %>% 
  summarise(TripCountHour = n()) %>%
  arrange(desc(TripCountHour))

TripDataHour = data.frame(TripDataHour)

TripDataHour$pickup_hour = as.factor(TripDataHour$pickup_hour)

ggplot(TripDataHour, aes(x = reorder(pickup_hour,TripCountHour), 
                         y = TripCountHour)) +
  geom_bar(stat='identity',colour="white", fill = fillColor) +
  geom_text(aes(x = pickup_hour, y = 1, 
                label = paste0("(",TripCountHour,")",sep="")),
            hjust=0, vjust=.3, size = 4, colour = 'black',
            fontface = 'bold') +
  labs(x = 'Pickup Hour', y = 'No of Trips', title = 'Trip Count and  Pickup Hour') +
  coord_flip() + 
  theme_bw()

```


## 4.3 Trip Duration and  Pickup Hour Analysis
-- 탑승시간별로 주행시간 중앙값 그래프<br>
-- 탑승시간이 11시~15시 사이일때 주행시간이 가장 김.<br>
-- 1~7시 사이일때 주행시간이 가장 짧음.
```{r, result='asis',  warning=FALSE}
TripDataHour = nycData %>% 
  group_by(pickup_hour) %>% 
  summarise(TripDurationHour = median(trip_duration)) %>%
  arrange(desc(TripDurationHour))

TripDataHour = data.frame(TripDataHour)

TripDataHour$pickup_hour = as.factor(TripDataHour$pickup_hour)

ggplot(TripDataHour, aes(x = reorder(pickup_hour,TripDurationHour), 
                              y = TripDurationHour)) +
  geom_bar(stat='identity',colour="white", fill = fillColor) +
  geom_text(aes(x = pickup_hour, y = 1, 
                label = paste0("(",TripDurationHour,")",sep="")),
            hjust=0, vjust=.3, size = 4, colour = 'black',
            fontface = 'bold') +
  labs(x = 'Pickup Hour', y = 'Trip Duration', title = 'Trip Duration and  Pickup Hour') +
  coord_flip() + 
  theme_bw()

```



# 5 Latitude , Longitude{.tabset}
-- 탑승경도는 -74~-73.95에 모여 있음.<br>
-- 탑승위도는 40.70~40.80에 모여 있음.<br>
-- 하차경도는 -74~-73.9에 모여 있음.<br>
-- 하차위도는 40.7~40.8에 모여 있음.<br>
--> 탑승과 하차의 경도/위도 집중되어 있는 곳이 비슷함.

## 5.1 Pickup Longitude

```{r, result='asis',  warning=FALSE}
ggplot(data=nycData, aes(x= pickup_longitude)) + 
  geom_histogram(bins = 100) +
  scale_x_continuous(limits = c(-74,-73.85)) +
  theme_bw() +
  theme(axis.title = element_text(size=16),
        axis.text = element_text(size=14)) +
  labs(x = 'Longitude', y = 'Count', title = 'Longitude')

```
-- 탑승경도는 -74~-73.95에 모여 있음.

## 5.2 Pickup Latitude

```{r, result='asis',  warning=FALSE}
ggplot(data=nycData, aes(x= pickup_latitude)) + 
  geom_histogram(bins = 100) +
  scale_x_continuous(limits = c(40.6,40.85)) +
  theme_bw() +
  theme(axis.title = element_text(size=16),
        axis.text = element_text(size=14)) +
  labs(x = 'Latitude', y = 'Count', title = 'Latitude')

```
-- 탑승위도는 40.70~40.80에 모여 있음.

## 5.3 Dropoff Longitude

```{r, result='asis',  warning=FALSE}
ggplot(data=nycData, aes(x= dropoff_longitude)) + 
  geom_histogram(bins = 100) +
  scale_x_continuous(limits = c(-74.25,-73.75)) +
  theme_bw() +
  theme(axis.title = element_text(size=16),
        axis.text = element_text(size=14)) +
  labs(x = 'Longitude', y = 'Count', title = 'Drop Off Longitude')

```
-- 하차경도는 -74~-73.9에 모여 있음.

## 5.4 Dropoff Latitude

```{r, result='asis',  warning=FALSE}
ggplot(data=nycData, aes(x= dropoff_latitude)) + 
  geom_histogram(bins = 100) +
  scale_x_continuous(limits = c(40.6,40.9)) +
  theme_bw() +
  theme(axis.title = element_text(size=16),
        axis.text = element_text(size=14)) +
  labs(x = 'Latitude', y = 'Count', title = 'Drop Off Latitude')

```
-- 하차위도는 40.7~40.8에 모여 있음.

# 6 Distance (경도 위도로 거리 계산)

We use the package **geosphere** for calculating the distance between latitude and longitude. In the package geosphere, we choose the distance as **haversine** and **bearing**.

The most common distance is 1000 metres. 

haversine : 경도/위도를 이용해서 "구"에서의 최단거리를 구함.

https://upload.wikimedia.org/wikipedia/commons/thumb/3/38/Law-of-haversines.svg/330px-Law-of-haversines.svg.png
http://en.m.wikipedia.org/wiki/Haversine_formula
--식은 봐도 모르겠어서 위키피디아 링크만 가져왔습니다. ㅜㅜ

bearing : 방위각 구함.

```{r, result='asis',  warning=FALSE}
pick_coord <- nycData %>%
  select(pickup_longitude, pickup_latitude)
drop_coord <- nycData %>%
  select(dropoff_longitude, dropoff_latitude)

nycData$dist <- distCosine(pick_coord, drop_coord) 

nycData$haversine <- distHaversine(pick_coord, drop_coord) ##구 위의 최단거리를 구함.

nycData$bearing <- bearing(pick_coord, drop_coord) 

ggplot(data=nycData, aes(x= haversine)) + 
  geom_histogram() +
  scale_x_log10() +
  scale_y_log10() +
  theme_bw() +
  theme(axis.title = element_text(size=16),
        axis.text = element_text(size=14)) +
  labs(x = 'Distance', y = 'Count', title = 'Distance')

```

# 7 Distance and Trip Duration 
-- 거리가 길어질수록 주행시간도 길어짐.
```{r, result='asis',  warning=FALSE}
ggplot(nycData)+
  geom_point(aes(x=haversine,y=trip_duration))+
  scale_y_log10() +
  scale_x_log10() +
  theme_bw()+
  theme(axis.title = element_text(size=16),axis.text = element_text(size=14))+
  xlab("(Distance)")+
  ylab("Duration")
```


# 8 PCA Feature engineering
-- train과 test에 있는 모든 승차 경도/위도, 하차 경도/위도를 rbind 하여 PCA 실시함.<br>
-- pca를 이용해 새로운 경도/위도 값을 생성.
```{r, result='asis', message = FALSE, warning=FALSE}
nycData_pickup = nycData %>%
                    select(pickup_latitude,pickup_longitude)

names(nycData_pickup) = c("lat","lon")

nycData_dropoff = nycData %>%
  select(dropoff_latitude,dropoff_longitude)

names(nycData_dropoff) = c("lat","lon")

test_pickup = test %>%
  select(pickup_latitude,pickup_longitude)

names(test_pickup) = c("lat","lon")

test_dropoff = test %>%
  select(dropoff_latitude,dropoff_longitude)

names(test_dropoff) = c("lat","lon")

PCAData = rbind(nycData_pickup,nycData_dropoff,test_pickup,test_dropoff)

pca = prcomp(PCAData, scale. = T)

nycdata_pca <- predict(pca, newdata = nycData_pickup)
nycdata_pca <- as.data.frame(nycdata_pca)

nycData$pickupPCA1 = nycdata_pca$PC1
nycData$pickupPCA2 = nycdata_pca$PC2

nycdata_pca <- predict(pca, newdata = nycData_dropoff)
nycdata_pca <- as.data.frame(nycdata_pca)

nycData$dropoffPCA1 = nycdata_pca$PC1
nycData$dropoffPCA2 = nycdata_pca$PC2

nycdata_pca <- predict(pca, newdata = test_dropoff)
nycdata_pca <- as.data.frame(nycdata_pca)

test$dropoffPCA1 = nycdata_pca$PC1
test$dropoffPCA2 = nycdata_pca$PC2


nycdata_pca <- predict(pca, newdata = test_pickup)
nycdata_pca <- as.data.frame(nycdata_pca)

test$pickupPCA1 = nycdata_pca$PC1
test$pickupPCA2 = nycdata_pca$PC2
```


# 9 Model building and Variable Importance{.tabset}

```{r, result='asis', message = FALSE, warning=FALSE}

nycData <- nycData %>%  mutate(pickup_dow = (wday(pickup_datetime)))

nycData <- nycData %>%  mutate(pickup_dom = (mday(pickup_datetime)))

nycData$log_trip_duration = log(nycData$trip_duration + 1)


transformdata = nycData %>% 
  select(-c(dropoff_datetime,pickup_datetime,id,dist,trip_duration))

```
-- 모델링에 사용하지 않을 데이터 제외<br>
-- id, 승차시간, 하차시간, 주행시간, distCosine 거리 제외

## Features used in Model Building
```{r, result='asis',message = FALSE,  warning=FALSE}
names(transformdata)

features <- colnames(transformdata)

for (f in features) {
  if ((class(transformdata[[f]])=="factor") || (class(transformdata[[f]])=="character")) {
    levels <- unique(transformdata[[f]])
    transformdata[[f]] <- as.numeric(factor(transformdata[[f]], levels=levels))
  }
}

```

## 9.1 XGBoost Model
-- XGBoost 모델링
```{r, result='asis', message = FALSE,  warning=FALSE}
formula = log_trip_duration ~ .

fitControl <- trainControl(method="repeatedcv",
                           number =5,
                           repeats=3,
                           verboseIter = T,
                           returnData = F,
                           returnResamp = "final",
                           allowParallel = TRUE)

xgbGrid <- expand.grid(nrounds = 100,
                       max_depth = c(4),
                       eta =c(0.05),
                       gamma = c(0),
                       colsample_bytree = 0.8,
                       min_child_weight = c(1),
                       subsample = 1)
set.seed(13)

nycDataXGB = train(formula, data = transformdata,
                   method = "xgbTree",trControl = fitControl,
                   tuneGrid = xgbGrid,na.action = na.pass,metric="RMSE")


```

## 9.1.1 Variable Importance
--변수 중요도
```{r, result='asis', message = FALSE, warning=FALSE}
importance = varImp(nycDataXGB)

varImportance <- data.frame(Variables = row.names(importance[[1]]), 
                            Importance = round(importance[[1]]$Overall,2))

# Create a rank variable based on importance
rankImportance <- varImportance %>%
  mutate(Rank = paste0('#',dense_rank(desc(Importance))))

ggplot(rankImportance, aes(x = reorder(Variables, Importance), 
                           y = Importance)) +
  geom_bar(stat='identity',colour="white", fill = fillColor) +
  geom_text(aes(x = Variables, y = 1, label = Rank),
            hjust=0, vjust=.5, size = 4, colour = 'black',
            fontface = 'bold') +
  labs(x = 'Variables', title = 'Relative Variable Importance') +
  coord_flip() + 
  theme_bw()

```

# 10 Use the Model in the Test Dataset{.tabset}

## 10.1 Make  features in the Test Dataset
--test 데이터에 변수 생성하기
```{r, result='asis', message = FALSE, warning=FALSE}

test <- test %>%  mutate(pickup_hour = (hour(pickup_datetime)))

test <- test %>%  mutate(pickup_month = (month(pickup_datetime)))

test <- test %>%  mutate(pickup_dow = (wday(pickup_datetime)))

test <- test %>%  mutate(pickup_dom = (mday(pickup_datetime)))


pick_coord <- test %>%
  select(pickup_longitude, pickup_latitude)
drop_coord <- test %>%
  select(dropoff_longitude, dropoff_latitude)
test$haversine <- distHaversine(pick_coord, drop_coord)

test$bearing <- bearing(pick_coord, drop_coord)

transformTest = test %>% 
  select(-c(pickup_datetime,id))

```

## 10.2 Predictions using the XGBoost Model{.tabset}
```{r, result='asis',message = FALSE, warning=FALSE}
features <- colnames(transformTest)

for (f in features) {
  if ((class(transformTest[[f]])=="factor") || (class(transformTest[[f]])=="character")) {
    levels <- unique(transformTest[[f]])
    transformTest[[f]] <- as.numeric(factor(transformTest[[f]], levels=levels))
  }
}

predictions = predict(nycDataXGB,transformTest)
makeToOne = function(preds){
  if(preds < 0){
    return(0.0)
  }  else  {
    return(preds)
  }
}

predictions = sapply(predictions,makeToOne)

predictions = exp(predictions)

predictionsDF = data.frame(id = test$id, trip_duration = predictions)

write.csv(predictionsDF, file = "nycXGBExpPCA2.csv",row.names=FALSE)

```
