---
title: "Taxi(R) 노트북"
output:
  html_document: default
  html_notebook: default
---
## New York City Taxi Trip Duration

- Kaggle은 뉴욕시에서 택시 여행의 총 주행 거리를 예측하는 모델을 만드는 것에 도전하고 있습니다. 

- 기본 데이터 세트는 픽업 시간, 지리적 좌표, 승객 수 및 기타 여러 변수가 포함 된 NYC 택시 및 리무진위원회에서 발급 한 데이터 세트입니다.

- 우리가 2015 년에 주최 한 ECML / PKDD 여행 시간 도전과 유사하다는 것을 인정할 것입니다. 그러나 이 도전은 뒤죽박죽입니다. 

- 우리는 다른 참가자가 자신의 예측에 사용할 수있는 추가 교육 데이터를 게시하도록 (현금 상금과 함께) 당신을 격려합니다. 

- 우리는 커뮤니티에 특히 통찰력 있거나 가치있는 커널 작성자에게 보상하기 위해 격주 및 최종 상을 지정했습니다.


### 평가함수(Evalution)
- RMSLE(Root Mean Squared Logarithmic Error)
$$\epsilon = \sqrt{\frac{1}{n} \sum_{i=1}^n (\log(p_i + 1) - \log(a_i+1))^2 }$$

```
id,trip_duration
id00001,978
id00002,978
id00003,978
id00004,978
etc.
```

### Data 소개
- 경쟁 데이터 세트는 Google Cloud Platform의 Big Query에서 제공되는 2016 년 NYC Yellow Cab 여행 기록 데이터를 기반으로합니다. 

- 이 데이터는 원래 NYC 택시 및 리무진위원회 (TLC)에서 발간 한 것입니다. 

- 데이터는 이 놀이터 경쟁의 목적을 위해 샘플링되고 청소되었습니다. 
- 참가자는 개별 여행 속성에 따라 테스트 세트의 각 여행 기간을 예측해야 합니다.

### 데이터 필드

- id : 각 출장의 고유 식별자
- vendor_id : 여행 기록과 연결된 공급자를 나타내는 코드
- pickup_datetime : 미터가 작동 된 날짜와 시간
- dropoff_datetime : 미터가 분리 된 날짜와 시간
- passenger_count : 차량의 승객 수 (운전자가 입력 한 값)
- pickup_longitude : 미터가 사용 된 경도
- pickup_latitude : 미터가 사용 된 위도
- dropoff_longitude : 미터가 분리 된 경도
- dropoff_latitude : 미터가 분리 된 위도
- store_and_fwd_flag : 플래그는 자동차가 서버에 연결되어 있지 않아 여행 기록이 차량 메모리에 보관되었는지 여부를 나타냅니다. 
  - Y = 저장 및 전달; N = 상점 및 순회 여행 불가

- trip_duration : 여행 기간 (초)

* 면책 조항 : 커널에서 사용할 확장 된 변수 집합을 제공하기 위해 데이터 집합 순서에서 드롭 오프 좌표를 제거하지 않기로 결정했습니다.


### NYC Taxi Interactive EDA

- 이상열 (캐글뽀개기)


```{r}
#install.packages(c('flexdashboard', 'TraMineR', 'leaflet', 'treemap', 'highcharter', 'zoo')

library(data.table)
library(dplyr)
library(ggplot2)
library(flexdashboard)
library(TraMineR)
library(highcharter)
library(DT)
library(flexdashboard)
library(leaflet)
library(rmarkdown)
library(treemap)
library(viridisLite)
library(tidyverse)
```

- 2016 년 NYC의 날씨와 함께 데이터 세트를 사용하기로 결정 했으므로 이 데이터 세트를 합치려면 몇 가지 데이터가 필요합니다.

### [METAR](https://en.wikipedia.org/wiki/METAR)
- METAR는 날씨 정보를 보고 하는 형식입니다. 
- METAR 기상 예보는 비행 전 날씨 브리핑의 일부를 수행하는 조종사와 기상 예측에 도움이되는 집계 된 METAR 정보를 사용하는 기상 학자에 의해 주로 사용됩니다.

- 이것은 KNYC에서 2016에 대한 METARs 집계 정보입니다.

```{r}
train_dataset <- fread("./data/train.csv")

train_dataset[, pi_dt_shift :=  paste(substr(pickup_datetime, 1, 13), ":00:00", sep = "")]
train_dataset[, df_dt_shift := paste(substr(dropoff_datetime, 1, 13), ":00:00", sep = "")]

weather_nyc <-  fread("./data/KNYC_Metars.csv")

head(train_dataset, 5)
head(weather_nyc, 5)
```

```{r}
weather_condition_freq <- 
  weather_nyc %>%                        group_by(Conditions) %>%
  select(Conditions) %>%
  summarize(count = n()) %>%
  arrange(desc(count))

datatable(weather_condition_freq)
```

- 다음 단계는 2 개의 데이터 세트를 결합하고 몇 가지 요약 통계를 보여주는 것입니다.

```{r}
train_joined <- dplyr::left_join(train_dataset, weather_nyc, by  = c("pi_dt_shift" = "Time"))

train_joined$Conditions[is.na(train_joined$Conditions) ==  TRUE] <- "Unknown"

weather_condition_freq <- train_joined %>%
  group_by(Conditions) %>%
  select(Conditions,trip_duration ) %>%
  summarize(count = n(), 
            mean_dur = mean(trip_duration, na.rm = TRUE), 
            sd_dur =   sd(trip_duration, na.rm = TRUE), 
            median_dur = median(trip_duration, na.rm = TRUE))


datatable(weather_condition_freq)
```

- 아래의 그림은 사용자가 픽업 택시를 다른 기상 조건에 얼마나 자주 의존하는지 보여줍니다. ^^

- NA가 있는 조건 값을 '알수 없는 카테고리'로 변경하기로 결정했습니다.

- 가장 빈번한 그룹은 'Clear' 조건을 가진 그룹이라는 것이 분명합니다.

```{r}
highchart() %>%
hc_add_series(weather_condition_freq, "column", hcaes(x =  Conditions, y = count), name = "Count by Conditions Weather") %>%
  hc_plotOptions(series = list(
    showInLegend = FALSE, 
    pointFormat = "{point.y}%"
  ), 
  column = list(colorByPoint = TRUE)) %>%
  hc_subtitle(text = "Count by Conditions Caegories") %>%
  hc_credits(
    enabled = TRUE, 
    text = "Source: Kaggle", 
    href = "https://kaggle.com/damianpanek", 
    style = list(fontSize = "12px")
  ) %>%
  hc_add_theme(hc_theme_google())
```

```{r}
highchart()%>%
  hc_add_series(weather_condition_freq, "spline", hcaes(x =  Conditions, y = mean_dur), name = "Mean Trip Duration") %>%
  hc_add_series(weather_condition_freq, "spline", hcaes(x =  Conditions, y = median_dur), name = "Median Trip Duration") %>%
  hc_add_series(weather_condition_freq, "spline", hcaes(x =  Conditions, y = sd_dur), name = "SD Trip Duration") %>%
  hc_plotOptions(series = list(
    showInLegend = TRUE, 
    pointFormat = "{point.y}%"
  ), 
  column = list(colorByPoint = TRUE)) %>%
  hc_subtitle(text = "Count by Conditions Caegories") %>%
  hc_credits(
    enabled = TRUE, 
    text = "Source: Kaggle", 
    href = "https://kaggle.com/damianpanek", 
    style = list(fontSize = "12px")
  ) %>%
  hc_add_theme(hc_theme_google())
```

- 작은 데이터 변환. 일 / 월 및 관찰 요일에 대한 정보를 얻고 싶습니다.

```{r}
train_joined <- data.table(train_joined)
train_joined <- train_joined[is.na(pickup_datetime) == FALSE,  ]

train_joined[, pickup_datetime := as.POSIXct(pickup_datetime, format = "%Y-%m-%d %H:%M:%S")]
train_joined[, dropoff_datetime := as.POSIXct(dropoff_datetime, format = "%Y-%m-%d %H:%M:%S")]
train_joined[, pickup_day := format(pickup_datetime, "%Y-%m-%d")]
train_joined[, pickup_month := format(pickup_datetime, "%Y-%m")]

train_joined[, dropoff_day := format(dropoff_datetime, "%Y-%m-%d")]
train_joined[, dropoff_month := format(dropoff_datetime, "%Y-%m")]

train_joined[, weekday := weekdays(pickup_datetime)]
```

- Summary Statistics for Tempertarure in NYC   taxi dataset

```{r}
weather_temp_day <-  train_joined %>% 
  group_by(pickup_day) %>%
  select(pickup_day, Temp., Conditions) %>%
  summarize(count = n(), 
            min = min(Temp., na.rm = TRUE), 
            max = max(Temp., na.rm = TRUE), 
            sd_dur = sd(Temp., na.rm = TRUE))


datatable(weather_temp_day)
```

```{r}
hchart(weather_temp_day, 
        type = "columnrange", 
        hcaes(x = pickup_day, low = min, high = max, color = sd_dur)) %>%
        hc_chart(polar = TRUE) %>%
    hc_yAxis(max = 30,  min = -10, labels = list(format = "{value} "), 
             showFirstLabel = FALSE) %>%
  hc_xAxis(
  title = list(text = ""), gridLineWidth = 0.5,
  labels = list(format = "{value: %b}")) %>%
  hc_add_theme(hc_theme_google()) %>%
hc_title(text = "Min/Max temperature daily, coloured by SD(Temp)")
```

- Similar plot - Summary statistics for Trip Duration variable

```{r}
weather_dur_day <-  train_joined %>% 
  group_by(pickup_day) %>%
  select(pickup_day, trip_duration, Conditions) %>%
  summarize(count = n(), 
            median = median(trip_duration, na.rm = TRUE), 
            mean = mean(trip_duration, na.rm = TRUE), 
            sd_dur = sd(trip_duration, na.rm = TRUE))


datatable(weather_dur_day)
```

```{r}
hchart(weather_dur_day, 
       type = "columnrange", 
       hcaes(x = pickup_day, low = mean, high = median, color = median)) %>%
  hc_chart(polar = TRUE) %>%
  hc_yAxis( max = 1300, labels = list(format = "{value} "), 
           showFirstLabel = FALSE) %>%
  hc_xAxis(
    title = list(text = ""), gridLineWidth = 0.5,
    labels = list(format = "{value: %b}")) %>%
  hc_add_theme(hc_theme_google()) %>% 
  hc_title(text = "Trip duration Statistics per day")
```

- Piechart for fwd/store flag

```{r}
store_and_fwd_freq <- train_dataset %>% 
  select(store_and_fwd_flag) %>%
  group_by(store_and_fwd_flag) %>%
  summarize(count = n()) %>%
  mutate(freq = count/sum(count))

datatable(store_and_fwd_freq)
```

```{r}
hc <-  highchart() %>%
      hc_add_series(store_and_fwd_freq, "pie", hcaes(x =  store_and_fwd_flag, y = count), name = "Column Plot") %>%
  hc_plotOptions(series = list(
    showInLegend = FALSE, 
    pointFormat = "{point.y}%"
  ), 
  column = list(colorByPoint = TRUE)) %>%
  hc_subtitle(text = "Frequency of Store And FWD FLAG") %>%
  hc_credits(
    enabled = TRUE, 
    text = "Source: Kaggle", 
    href = "https://kaggle.com/damianpanek", 
    style = list(fontSize = "12px")
  ) %>%
  hc_add_theme(hc_theme_google())
```

- Frequency plot - day by day 

```{r}
freq_by_day <- train_joined %>%
              select(pickup_day) %>%
              group_by(pickup_day) %>%
              summarize(count = n())

datatable(freq_by_day)
```

```{r}
freq_day <- highchart() %>%
            hc_add_series(freq_by_day, "column", 
                          hcaes(x = pickup_day, y = count),name = "Column")  %>%
                          hc_add_theme(hc_theme_google()) %>%
                          hc_plotOptions(
                            series = list(
                              showInLegend = FALSE, 
                              pointFormat = "{point.y}%"
                            ), 
                            column = list(
                              colorByPoint = TRUE
                            )
                          ) %>% 
  hc_yAxis(title = list("pickup per Day"), 
           labels = list(format = "{value}"))   %>%
  hc_xAxis(unique(as.character(freq_by_day$pickup_day))) %>%
  hc_title(
    text = "Graph represents amount of pickups per day"
  ) %>%
  hc_subtitle(text = "In sweet rainbow dash taste XD") %>%
  hc_credits(
    enabled = TRUE, text = "Damiano ;p/click",
    href = "https://www.kaggle.com/damianpanek"
  ) %>%
  hc_add_theme(hc_theme_google())

freq_day
```

- Similar plot but observation divided by month

```{r}
freq_by_month <- train_joined %>%
  select(pickup_month) %>%
  group_by(pickup_month) %>%
  summarize(count = n())

datatable(freq_by_month)
```

```{r}
freq_month <- highchart() %>%
  hc_add_series(freq_by_month, "column", 
                hcaes(x = pickup_month, y = count),name = "Column")  %>%
  hc_add_theme(hc_theme_google()) %>%
  hc_plotOptions(
    series = list(
      showInLegend = FALSE, 
      pointFormat = "{point.y}%"
    ), 
    column = list(
      colorByPoint = TRUE
    )
  ) %>% 
  hc_yAxis(title = list("pickup per Month"), 
           labels = list(format = "{value}"))   %>%
  hc_xAxis( unique(as.character(freq_by_month$pickup_month))) %>%
  hc_title(
    text = "Graph represents amount of pickups per day"
  ) %>%
  hc_subtitle(text = "UP 20170723") %>%
  hc_credits(
    enabled = TRUE, text = "Damiano ;p/click",
    href = "https://www.kaggle.com/damianpanek"
  )

freq_month
```

```{r}
freq_by_day_trip <- train_joined %>%
  select(pickup_day, trip_duration) %>%
  
  group_by(pickup_day) %>%
  summarize(count = n(), 
            mean_trip = mean(trip_duration, na.rm = TRUE), 
            median_trip = median(trip_duration, na.rm = TRUE), 
            sd_trip     = sd(trip_duration, na.rm = TRUE))


datatable(freq_by_day_trip)
```

```{r}
hc_by_day <- highchart() %>%
  hc_plotOptions(
    series = list(
      showInLegend = FALSE, 
      pointFormat = "{point.y}%"
    ), 
    column = list(
      colorByPoint = TRUE
    )
  ) %>% 
  highchart() %>%
  hc_add_series(freq_by_day_trip, "line",  hcaes(x = pickup_day, y = mean_trip),name = "Mean") %>%
  hc_add_series(freq_by_day_trip,   "line" , hcaes(x=  pickup_day,  y= median_trip), name = "median") %>%
  hc_add_series(freq_by_day_trip, "line", hcaes(x =  pickup_day, y = sd_trip), name = "sd") %>% 
  hc_add_theme(hc_theme_google()) %>%
  hc_title(text = "Summary statistics by Day of pickup :)") %>%
  hc_plotOptions(
    series = list(
      showInLegend = FALSE, 
      pointFormat = "{point.y}%"
    ), 
    column = list(
      colorByPoint = TRUE
    )
  ) %>% 
  hc_yAxis(title = list("Values/day"), 
           labels = list(format = "{value}"))   %>%
  hc_subtitle(text = "Summary statistics grouped by day") %>%
  hc_credits(
    enabled = TRUE, text = "Damiano ;p/click",
    href = "https://www.kaggle.com/damianpanek"
  )


hc_by_day
```

```{r}
freq_by_month_trip <- train_joined %>%
    select(pickup_month, trip_duration) %>%
    group_by(pickup_month)  %>%
    summarize(count  = n(), 
              mean_trip = mean(trip_duration, na.rm = TRUE), 
              median_trip = median(trip_duration, na.rm = TRUE), 
              sd_trip = sd(trip_duration, na.rm = TRUE))

datatable(freq_by_month_trip)
```

```{r}
hc_by_month <- highchart() %>%
  hc_plotOptions(
    series = list(
      showInLegend = FALSE, 
      pointFormat = "{point.y}%"
    ), 
    column = list(
      colorByPoint = TRUE
    )
  ) %>% 
  highchart() %>%
  hc_add_series(freq_by_month_trip, "line",  hcaes(x = pickup_month, y = mean_trip),name = "Mean") %>%
  hc_add_series(freq_by_month_trip,   "line" , hcaes(x=  pickup_month,  y= median_trip), name = "median") %>%
  hc_add_series(freq_by_month_trip, "line", hcaes(x =  pickup_month, y = sd_trip), name = "sd") %>% 
  hc_xAxis(categories = c("2016-01", "2016-02", "2016-03", "2016-04", "2016-05", "2016-06")) %>%
  hc_add_theme(hc_theme_google()) %>%
  hc_title(text = "Summary statistics by Month of pickup :)")
  
hc_by_month                
```

### Leaflet section
- 먼저 순서를 만들려면 행을 끌어서 선택해야 합니다. 다음 makecluster 옵션을 사용하여 전단을 작성하기로 결정했습니다.

```{r}
#install.packages('leaflet.extras')
library(leaflet)
library(leaflet.extras)

lon_lat <- train_joined[, c("pickup_longitude", "pickup_latitude", 
"dropoff_longitude", "dropoff_latitude")]

lon_lat$rown <- as.numeric(rownames(lon_lat))

lon_min <- lon_lat[rown < 300 ,]
str(lon_min)
drop <- lon_min[, c("pickup_longitude", "pickup_latitude", "rown")]
pick <- lon_min[, c("dropoff_longitude", "dropoff_latitude", "rown")]

colnames(drop)  <- c("lon", "lat", "rown")
colnames(pick) <- colnames(drop)

all_bin_min <- bind_rows(drop, pick)
all_bin_min$rown2 <- rep(1:nrow(all_bin_min)+1/2,each = 2)


leaflet(data = all_bin_min) %>% addTiles() %>%
  addCircles(~lon, ~lat) %>%
  addPolygons(data = all_bin_min, lng = ~lon, 
               lat = ~lat, 
               stroke = 0.03, color =  "blue", weight = 0.4, 
               opacity = 1.2)  %>% enableMeasurePath() 
```

- Leaflex plot with makecluster options 

```{r}
 leaflet(data = train_joined[1:50000, ]) %>% addTiles() %>%
  addMarkers(~pickup_longitude, ~pickup_latitude, clusterOptions = markerClusterOptions()) 
```

- Leaflet heatmap 

```{r}
train_count <- train_joined %>% 
                select(pickup_latitude, pickup_longitude) %>%
                group_by(pickup_latitude, pickup_longitude) %>%
                summarize(count = n())


train_count <- train_count[train_count$count >1,]



 leaflet(data = train_count) %>% addTiles() %>% 
 addHeatmap(lng = ~pickup_longitude, lat = ~pickup_latitude, intensity = ~count,
             blur = 20, max = 0.05, radius = 15)
```

- Pickup grouped by month

```{r}
train_count <- train_joined %>% 
                select(pickup_latitude, pickup_longitude, pickup_month) %>%
                group_by(pickup_latitude, pickup_longitude, pickup_month) %>%
                summarize(count = n())

train_count <- train_count[train_count$count >1,]


 leaflet(data = train_count) %>% addTiles() %>% 
 addHeatmap(lng = ~pickup_longitude, lat = ~pickup_latitude,
 layerId = ~pickup_month, group = ~pickup_month, intensity = ~count,
             blur = 20, max = 0.05, radius = 15)
```

- Frequency by  day of week :)

```{r}
count_weekday <- train_joined %>%
                  select(weekday) %>%
                  group_by(weekday) %>%
                  summarize(count = n())

count_weekday <- data.table(count_weekday)


count_weekday <- count_weekday[is.na(weekday)  ==  FALSE, ]

count_weekday <- data.frame(count_weekday)

tm <- treemap(count_weekday , index = c("weekday"),
              vSize = "count")

hctreemap(tm)
```

